【裁判字號】    92,訴,2649
【裁判日期】    921225
【裁判案由】    毒品危害防制條例
【裁判全文】
臺灣臺中地方法院刑事判決                        九十二年度訴字第二六四九號
    公  訴  人  臺灣臺中地方法院檢察署檢察官
    被      告  甲○○
右列被告因毒品危害防制條例案件，經檢察官提起公訴（九十二年度毒偵字第三○五
七號），經本院合議庭裁定進行簡式審判程序，本院判決如左：
    主  文
甲○○連續施用第一級毒品，累犯，處有期徒刑捌月，扣案之第一級毒品海洛因柒包
（送驗後合計淨重零點柒捌公克、包裝重壹點伍壹公克）沒收銷燬之；注射針筒肆支
，沒收。又連續施用第二級毒品，累犯，處有期徒刑肆月。應執行有期徒刑拾月，扣
案之第一級毒品海洛因柒包（送驗後合計淨重零點柒捌公克、包裝重壹點伍壹公克）
沒收銷燬之；注射針筒肆支，沒收。
    事  實
一、甲○○前於民國（下同）八十六年間因麻醉藥品管理條例，經本院於以八十六年
    度易字第二七五二號判決有期徒刑八月確定，嗣經甲○○撤回上訴後確定，並於
    八十七年三月三日因縮短刑期執行完畢，甲○○復於八十八年間因施用毒品案件
    ，經觀察、勒戒後，認無繼續施用毒品之傾向，業經臺灣臺中地方法院檢察署檢
    察官於八十八年二月十二日，以八十七年度偵字第二四七七八號不起訴處分確定
    。甲○○竟仍不知戒惕，基於施用第一級毒品海洛因及第二級毒品安非他命之概
    括犯意，自九十二年年初起至九十二年十月十日止，在臺中縣霧峰鄉○○村○○
    路二○四之四號住處及臺中市○○區○○路一○九號四樓之八之居所，將海洛因
    毒品放入注射針筒內以水稀釋由手臂注入皮膚之方式，連續施用第一級毒品海洛
    因六次；復將安非他命以鋁箔紙燒烤發出煙後取其煙之方式，連續施用第二級毒
    品安非他命十三次，嗣為警於九十二年十月十日十二時三十分許，在臺中市○○
    區○○路與向上路口，見甲○○形跡可疑，向前盤查因而查獲上情，並自甲○○
    身上扣得海洛英七小包（毛重共為二．三公克，送驗後合計淨重○．七八公克、
    包裝重一．五一公克）、復在甲○○臺中市○○區○○路一○九號四樓之八居所
    之房間內扣得甲○○所有供注射第一級毒品海洛所用之注射針筒四支，並起出研
    磨機一台及甲○○所有之ＢＥＮＱ牌行動電話一支，甲○○經依本院以九十二年
    度毒聲字第二五○五號裁定送臺灣臺中看守所附設勒戒所觀察、勒戒後，認有繼
    續施用毒品之傾向。
二、案經臺中縣警察局霧峰分局移送臺灣臺中地方法院檢察署檢察官偵查起訴。
    理  由
一、右揭犯罪事實，業據被告分別於警訊、本院準備程序及簡式審判程序中供承明確
    ，供稱：伊確係自九十二年年初起至同年十月十日止，在住處以海洛因加水稀釋
    以注射針筒注射入皮膚之方式連續施用第一級毒品海洛因達六、七次，復於同一
    期間，在住處將安非他命以鋁箔紙燒烤發出煙後取其煙之方式，連續施用第二級
    毒品安非他命十三、四次等語綦詳，針對被告施用第一、二級毒品之次數，依罪
    疑唯輕之原則，應認被告連續施用第一級毒品海洛因之次數為六次，另施用第二
    級毒品安非他命之次數則為十三次。另被告於查獲之際於臺中縣警察局霧峰分局
    所採集之尿液，經送請臺中縣衛生局檢驗結果，係呈甲基安非他命、嗎啡藥物均
    為陽性反應，有該局九十二年十月二十三日出具之尿液煙毒檢驗報告書一份附卷
    可稽（見偵查卷第二六頁），復有被告身上扣得之海洛英七小包（毛重共為二．
    三公克，送驗後合計淨重○．七八公克、包裝重一．五一公克）及在被告臺中市
    南屯區○○路一○九號四樓之八居所房間內扣得其所有供注射第一級毒品海洛所
    用之注射針筒四支為憑，是以被告自白於九十二年年初起至同年十月十日間之某
    時，連續施用第一級毒品海洛因六次及第二級毒品安非他命十三次等語，即有所
    據，信屬可採。復以，被告前於八十八年間因施用毒品案件，經本院以八十八年
    度毒聲字第九六號裁定送觀察、勒戒後，認無繼續施用毒品之傾向，再經臺灣臺
    中地方法院檢察署檢察官於八十八年二月十二日以八十七年度偵字第二四七七八
    號為不起訴處分確定等情，有臺灣臺中地方法院檢察署檢察官八十七年度偵字第
    二四七七八號不起訴處分書、臺灣高等法院被告全國前案紀錄表、臺灣臺中地方
    法院檢察署刑案資料查註紀錄表（見偵查卷第一至五、二一頁，本院卷第三至八
    頁）等件在卷可按。被告本次再施用第一級毒品海洛因及第二級毒品安非他命，
    經本院九十二年度毒聲字第二五○五號裁定送觀察勒戒後，認有繼續施用毒品之
    傾向，並有臺灣臺中看守所九十二年十月二十七日中所正衛字第○九二一二○○
    ○六四號函附「有無繼續施用毒品傾向證明書」附卷可參（見偵查卷第二八至三
    十頁），足見被告本次被查獲施用第一級毒品海洛因及第二級毒品安非他命犯行
    ，確係在前次施用毒品犯行經不起訴處分確定後五年內所再犯，至臻明確。綜上
    所述，被告右開犯行，洵堪認定。
二、按海洛因、安非他命係毒品危害防制條例第二條第二項第一款、第二款所定之第
    一級毒品、第二級毒品，不得非法施用。是以：
（一）核被告自九十二年年初起至同年十月十日止，連續六次施用第一級毒品海洛因
      之部分，均係犯毒品危害防制條例第十條第一項之施用第一級毒品罪。另被告
      於同時期，連續吸食第二級毒品安非他命十三次之犯行，則均係犯同條第二項
      之施用第二級毒品罪。被告持有第一級毒品海洛因及第二級毒品安非他命後，
      進而施用，其持有之低度行為應為施用之高度行為所吸收，不另論以持有第一
      級毒品罪及持有第二級毒品罪。另被告先後六次施用第一級毒品海洛因、十三
      次施用第二級毒品安非他命之犯行，均分別於緊接之時間，各以相同之方法為
      之，自均各觸犯構成要件相同之罪，顯各係基於概括犯意為之，均應依連續犯
      之規定論以一罪，並分別依法加重其刑。又被告所犯上開二罪，則犯意各別，
      行為互殊，罪名不同，應分論併罰。查被告前於八十六年間因麻醉藥品管理條
      例，經本院於以八十六年度易字第二七五二號判決有期徒刑八月確定，嗣經甲
      ○○撤回上訴後確定，並於八十七年三月三日因縮刑短刑期執行完畢，有卷附
      之臺灣高等法院被告全國前案紀錄表、臺灣臺中地方法院檢察署刑案資料查註
      紀錄表可稽，其受有期徒刑之執行完畢，五內以內再犯有期徒刑以上之罪，為
      累犯，依法遞加重其刑。
（二）復以，本件公訴人起訴之事實雖未敘及被告自九十二年年初起至同年十月十日
      為警查獲前之不詳時間，尚有連續施用第二級毒品安非他命十二次之犯行，然
      此部分之事實與公訴人起訴之犯罪事實既具有連續犯之裁判上一罪關係，應為
      起訴效力所及，本院自應併予審理，附此敘明。
（三）爰審酌被告於八十八年間因施用毒品案件，經裁定送觀察、勒戒，於八十八年
      二月十二日，經臺灣臺中地方法院檢察署檢察官以八十七年度偵字第二四七七
      八號不起訴處分，竟仍不知戒惕，再度違犯本件毒品危害防制條例第十條第一
      項及第二項之罪，無視於毒品對於自身健康之戕害及國家對於杜絕毒品犯罪之
      禁令；其犯罪之動機、目的單純；又施用毒品係自戕行為，犯罪手段平和，亦
      未因此而危害他人，所生損害非大；再考之其於犯後坦承犯行，態度良好，並
      參諸施用毒品者均有相當程度之成癮性及心理依賴，其犯罪心態與一般刑事犯
      罪之本質並不相同，應側重以適當之醫學治療及心理矯治處遇為宜，被告復經
      本院以九十二年度毒聲字第二八七六號裁定諭令進行長時間之強制戒治處遇，
      核該強制戒治之性質，固屬保安處分之一種，然既與其所應受之刑罰，同係限
      制人身自由，揆諸比例原則，自應予適當量刑等一切情狀，分別量處如主文所
      示之刑，並定其應執行之刑，以示懲儆。
（四）扣案之第一級毒品海洛因七包（毛重共為二．三公克，送驗後合計淨重○．七
      八公克、包裝重一．五一公克），經送法務部調查局鑑定結果，含第一級第六
      項毒品海洛因成分，有該局調科壹字第120013306號鑑定通知書在卷可考，係
      毒品危害防制條例第二條第二項第一款所定之第一級毒品，屬違禁物，不問是
      否非被告所有，應依毒品危害防制條例第十八條第一項前段之規定宣告沒收並
      銷燬之。另扣案之注射針筒四支，為被告所有並供施用第一級毒品海洛因犯罪
      所用之物，業據被告供陳明確（見臺中縣警察局霧峰分局刑案偵查第六頁、偵
      查卷第十二頁、本院卷第二五頁），爰依刑法第三十八條第一項第二款規定，
      宣告沒收之。復以扣案之被告所有ＢＥＮＱ廠牌行動電話一支，則無積極證據
      足稽為被告供作本件施用第一、二級毒品海洛因、安非他命之用，又扣案之研
      磨機一台經被告否認係其所有（見偵查卷第十二頁、本院卷第二五頁），亦查
      無其他事證可認與本件施用毒品有關，均爰不另為沒收之諭知。
據上論斷，應依刑事訴訟法第二百七十三條之一第一項、第二百九十九條第一項前段
，毒品危害防制條例第十條第一項、第二十條第三項前段、第十八條第一項前段，刑
法第十一條前段、第五十六條、第四十七條、第三十八條第一項第二款，判決如主文
。
本案經檢察官乙○○到庭執行職務
中    華    民    國      九十二      年    十二    月      二十五    日
                            臺灣臺中地方法院刑事第十二庭
                                    法  官  劉  兆  菊
右正本證明與原本無異。
如不服本判決，應於送達後十日內向本院提出上訴狀（須附繕本），上訴於臺灣高等
法院臺中分院。
                                    書記官
中    華    民    國      九十二      年      十二  月      二十五    日
附錄論罪科刑法條
毒品危害防制條例第十條施用第一級毒品者，處六月以上五年以下有期徒刑。
施用第二級毒品者，處三年以下有期徒刑。


司法院資訊處製作；財團法人民間司法改革基金會備份。
